臺灣臺南地方法院刑事判決　　　　　　　 96年度訴字第541號
公　訴　人　臺灣臺南地方法院檢察署檢察官
被　　　告　甲○○
上列被告因違反毒品危害防制條例案件經檢察官提起公訴（96年
度毒偵字第808號），被告於本院準備程序進行中，就被訴事實
為有罪之陳述，經本院合議庭裁定由受命法官獨任依簡式審判程
序進行審理，判決如下：
    主  文
甲○○施用第一級毒品，處有期徒刑陸月；又施用第二級毒品，
處有期徒刑參月，扣案第二級毒品安非他命參包（合計含袋總重
肆點陸公克）均沒收銷燬之；應執行有期徒刑捌月；扣案第二級
毒品安非他命參包（合計含袋總重肆點陸公克）均沒收銷燬之。
    事  實
一、甲○○前於民國95年間因施用毒品違反毒品危害防制條例案
    件，經本院於95年4月20日以95年毒聲字第295號裁定送觀察
    、勒戒後，因認無繼續施用毒品之傾向，於95年6月30日由
    臺灣臺南地方法院檢察署檢察官以95年毒偵字第964號為不
    起訴處分確定。詎仍未戒除毒癮惡習，於前開觀察、勒戒執
    行完畢釋放後5年內，於96年3月1日晚間11時許，分別基於
    施用第一級毒品海洛因及第二級毒品安非他命之犯意，在位
    於臺南市安南區之「華谷飯店」不詳房號之房間內，分別以
    將海洛因摻入香菸內吸食，另將安非他命放置於玻璃球以燒
    烤吸食所產生煙霧之方式，施用第一級毒品海洛因及第二級
    毒品安非他命。嗣於同年月2日下午3時20分許，在臺南市○
    區○○路與西和路之交岔路口因行跡可疑為警盤查，即發現
    甲○○左胸口袋內有疑似毒品白色粉末共3包（含袋共重4.6
    公克），經甲○○之同意採取其尿液送驗後，結果確呈安非
    他命及嗎啡之陽性反應，而查悉上情。
二、案經臺南市警察局第二分局報請臺灣臺南地方法院檢察署檢
    察官偵查起訴。
    理  由
一、本案被告所犯毒品危害防制條例第10條第1項、第2項之施用
    毒品罪，非死刑、無期徒刑或最輕本刑有期徒刑3年以上之
    罪，亦非高等法院管轄第一審案件，且於96年5月15日進行
    準備程序進行中，被告先就被訴事實為有罪之陳述，經告知
    被告簡式審判程序之旨，並聽取檢察官、被告之意見後，本
    院合議庭裁定進行簡式審判程序，是本案之證據調查，依刑
    事訴訟法第273條之2規定，不受同法第159條第1項、第161
    條之2、第161條之3、第163條之1及第164條至第170條規定
    之限制，合先敘明。
二、上開被告施用第一級毒品海洛因及第二級毒品安非他命之事
    實，業據被告甲○○於警詢、檢察官偵查中及本院審理時均
    坦承不諱，且被告於96年3月2日為警查獲後，經警採集其尿
    液送驗，被告尿液中確呈嗎啡、安非他命陽性反應，有臺南
    市警察局第二分局偵辦毒品防制條例案送驗尿液年籍對照表
    及詮昕科技股份有限公司於96年3月9日出具濫用藥物尿液檢
    驗報告各1份均附卷足稽，又查獲被告時所扣得白色粉末3包
    （含袋總重4.6公克），經初步檢驗確呈安非他命反應，亦
    有扣押物品目錄表、臺南市警察局第二分局查獲被告涉毒品
    防制條例案初步檢驗報告書各1份及檢驗相片3幀均附卷可按
    ，足徵被告前揭不利於己之自白與事實相符。又被告於95年
    間，即因施用毒品違反毒品危害防制條例案件，經本院以95
    年毒聲字第295號裁定送觀察、勒戒後，認無繼續施用毒品
    之傾向，經臺灣臺南地方法院檢察署檢察官於95年6月30 日
    ，以95年度毒偵字第964號為不起訴處分確定，惟被告於觀
    察勒戒執行完畢釋放後5年內，即又於上開時、地再施用第
    一級毒品海洛因與第二級毒品安非他命，即係「5年內再犯
    」，甚為明確。從而，本案事證明確，被告犯行洵堪認定，
    應依法論科。
三、查海洛因、安非他命分別為毒品危害防制條例所稱之第一級
    、第二級毒品，觀諸該條例第2條第2項第1款、第2款規定甚
    明。同條例第23條第2項復規定：觀察、勒戒或強制戒治執
    行完畢釋放後，5年內再犯第10條之罪者，檢察官或少年法
    院（地方法院少年法庭）應依法追訴或裁定交付審理。本件
    被告應依法追訴審理，已如上述，核被告所為，係犯毒品危
    害防制條例第10條第1項、第2項之施用第一、二級毒品罪。
    其施用第一、二級毒品前後持有第一、二級毒品之行為，為
    施用第一、二級毒品行為之當然結果，均不另論罪。另被告
    施用第一、二級毒品之犯行，犯意個別，構成要件亦殊，依
    法應分論併罰。爰審酌被告有施用毒品前科，經觀察、勒戒
    後，竟又再度施用毒品，顯見其意志不堅，無法戒絕毒癮惡
    習，暨其犯罪之動機、手段、施用毒品時間尚短，施用毒品
    為自戕身心之行為，對身體健康產生危害及犯罪後於本院審
    判時坦承犯行之態度等一切情狀，分別量處如主文所示之刑
    ，並依刑法第51條第5款之規定，定其應執行刑。
四、又扣案之第二級毒品安非他命3包（合計含袋總重4.6公克）
    ，係查獲之毒品，屬違禁物，不問屬於犯人與否，應依毒品
    危害防制條例第18條第1項前段規定併宣告沒收銷燬之。
據上論斷，應依刑事訴訟法第273條之1第1項、第299條第1項前
段，毒品危害防制條例第10條第1項、第2項、第18條第1項前段
，刑法第11條前段、第51條第5款，判決如主文。
本案經檢察官乙○○到庭執行職務。
中　　華　　民　　國　　96　　年　　5 　　月　　29　　日
 　　　　　　　　 刑事第十二庭  法　官　程克琳
以上正本證明與原本無異。
如不服本判決，得以判決書送達之翌日起10日內，以書狀敘述理
由，向本庭提出上訴。
中　　華　　民　　國　　96　　年　　5 　　月　　29　　日
　　                            書記官　曾美滋
【附錄本案所犯法條】
毒品危害防治條例第10條：
施用第一級毒品者，處6月以上5年以下有期徒刑。
施用第二級毒品者，處3年以下有期徒刑。